

CDMX, México

in Ricardo Ruiz

gaanzz11@gmail.com

gitlab.com/Ricardoengitlab

github.com/Ricardoengithub

(+52) 5620278551

Tengo 3 años de experiencia profesional en sectores como seguros, inmobiliario y comercio electrónico. Principalmente trabajo con Javascript (con experiencia en React y React Native), Python (con experiencia en Django) y Java. Puedo involucrarme en cualquier área de desarrollo, incluida la investigación; sin embargo, estoy principalmente interesado en el front-end.

#### EXPERIENCIA PROFESIONAL

### Full Stack developer en Badak Soluciones

Junio 2022 - Presente

Di mantenimiento a dos aplicaciones (web/móvil) que se utilizan en Zacatecas, México que permiten al cliente (AB InBev) obtener información sobre la venta de alcohol en diferentes establecimientos del estado. Tuve que crear una versión mejorada de la aplicación para usar durante la copa del mundo de Qatar 2022 que se publicó en Play Store y que incluye nuevas funciones, como poder usarla sin conexión y sincronizar los datos cuando se vuelva a conectar.

React Native / React / Javascript / Firebase / MongoDB / Material UI

#### Front end developer en GNP Seguros

Abril 2021 - Febrero 2022

Interfaz de usuario para una compañía de seguros donde los agentes pueden completar todos los datos requeridos para varios tipos de seguros según las necesidades de sus clientes para obtener el costo e intentar hacer una oferta.

React / Javascript / Redux / Material UI / Team Management

#### Full stack developer en M22

Octubre 2020 - Febrero 2021

Interfaz de usuario para una empresa de bienes raíces donde las personas pueden ver los detalles y la disponibilidad de varios lugares para realizar un acuerdo de compra. Todos los datos se actualizan en tiempo real y se modifica el contenido desde un Sistema de Gestión de Contenidos (CMS).

React / Javascript / Strapi JS / QGIS / GraphQL / PostgreSQL

## Full stack developer en Ultra maratón sierra mixe

Enero 2020 - Septiembre 2020

Este es un proyecto de un cliente sobre la automatización de los procesos que intervienen en la realización de una carrera de maratón como son la inscripción, la comercialización y el pago.

React / Javascript / Google Firebase / Bootstrap

#### LENGUAJES DE PROGRAMACIÓN

**HABILIDADES** 

Avanzado: Javascript, React, HTML, CSS

Intermedio: React Native, Python, Django, Java, Bootstrap

Básico: NextJS, Gatsby, GraphQL, StrapiJS, Golang, NodeJS,

Typescript, Angular, React Native, MongoDB

Flutter, Dart, Oracle SQL, C#, C, Unity, Racket,

Haskell

# Comunicación Trabajo en equipo Adaptabilidad

Problem-solving Manejo del tiempo

Liderazgo

Atención al detalle Organización

## **EDUCACIÓN**

Otro:

#### Ciencias de la computación

#### Universidad Nacional Autónoma de México

Cursos relevantes: teoría de autómatas, arquitectura de computadoras, análisis de algoritmos, inteligencia artificial, ingeniería de software, sistemas operativos, estructuras de datos, bases de datos relacionales